臺灣高雄地方法院民事裁定　　　　　　　94年度訴字第1004號
原　　　告　甲○○
訴訟代理人　林石猛律師
　　　　　　丙○○律師
被　　　告　乙○○
訴訟代理人　周崇賢律師
當事人間債務人異議之訴事件，本院裁定如下：
    主      文
原告之訴駁回。
訴訟費用由原告負擔。
    理      由
一、按執行名義成立後，如有消滅或妨礙債權人請求之事由發生
    ，債務人得於強制執行程序終結前，向執行法院對債權人提
    起異議之訴。如以裁判為執行名義時，其為異議原因之事實
    發生在前訴訟言詞辯論終結後者，亦得主張之。執行名義無
    確定判決同一之效力者，於執行名義成立前，如有債權不成
    立或消滅或妨礙債權人請求之事由發生，債務人亦得於強制
    執行程序終結前提起異議之訴。依前二項規定起訴，如有多
    數得主張之異議原因事實，應一併主張之。其未一併主張者
    ，不得再行提起異議之訴，強制執行法第14條定有明文。是
    是債務人提起異議之訴，如有多數之異議原因事實，除其他
    異議之原因事實，係發生在前訴訟事實審言詞辯論終結後，
    或於前訴訟有不可能期待提出之特別情事外，當前訴訟確定
    後，債務人不得以其他異議之原因事實，提起債務人異議之
    訴。債務人若違反上開規定仍提起異議之訴，無異起訴不合
    程式，依其情形又不能補正，自應以裁定駁回之（民事訴訟
    法第249 條第1 項第6 款參照）。
二、本件原告以兩造間於民國90年7 月16日所簽訂的和解書，約
    明被告所積欠原告之債務係屬不附利息的債務，為此起訴聲
    明請求本院91年度執字第11624 號清償票款強制執行事件所
    為之強制執行程序其中以年息百分之6 計算之利息金額2,34
    6,411 元部分應予撤銷。惟查：原告前已於94年1 月24 日
    就以前述和解書之減縮範圍及於支付命令為由，向本院提起
    異議之訴，聲明請求撤銷本院91年度執字第11624 號執行事
    件中，執行名義為鈞院90年度促字第29370 號支付命令部分
    之強制執行程序及其執行費用7,700 元部分。該訴為本院於
    94年4 月28日以94年度訴字第175 號判決駁回後，復經臺灣
    高等法院高雄分院於94年8 月9 日以94年度上易字第102 號
    廢棄原判決，並將前開執行程序部分撤銷，此有本院上開判
    決及臺灣高等法院高雄分院上述判決案號影卷附卷可參，經
    本院核閱屬實，而原告此次復以同和解書之他事由，在前訴
    一審宣判前1 日之同年4 月27日即行提起本訴，且於原審敗
    訴上訴，不於同一程序中追加主張，其既非因有其他異議之
    原因事實發生在前訴訟事實審言詞辯論終結後，或於前訴訟
    有不可能期待提出之特別情事而提起本件同一強制執行案件
    之異議之訴，參照首揭之規定，原告之起訴自違反強制執行
    法第14條第3 項規定，且依其情形無法補正，故不經言詞辯
    論，依法應予裁定駁回。
三、依民事訴訟法第249 條第1 項第6 款、第95條、第78條，裁
    定如主文。
中　　華　　民　　國　　94　　年　　10　　月　　24　　日
                  民事第五庭    法　官　古振暉
正本係照原本作成。
如不服本判決，應於送達後20日內，向本院提出上訴狀並表明上
訴理由，如於本判決宣示後送達前提起上訴者，應於判決送達後
10日內補提上訴理由書（須附繕本）。
中　　華　　民　　國　　94　　年　　10　　月　　24　　日
                                書記官　周志揚
